# 关联方列示

提问人：跨度防护 时间：2019-04-23 23:23:52
A 原持有上市公司 6% 股权， 2018 年 5 月 A 减持至 4%。请教陈版：在披露年报时，A 应作为报表日前 12 个月属于持有上市公司 5% 以上股份的关联方进行披露吗，哪里有规定吗？

回答人：chenyiwei
首先在 2018 年 5 月减持之前仍为关联方；其次 2018 年 5 月减持之后，作为 “历史关联人”（过去 12 个月内，曾经具有第 10.1.3 条或者第10.1.5 条规定的情形之一）继续作为关联方披露 12 个月。